臺灣彰化地方法院民事裁定
110年度抗字第68號
抗  告  人  林錫伸  
相  對  人  陳寶珠  
上列當事人間聲請本票裁定事件，抗告人對於民國110年7月30日
本院簡易庭所為110年度司票字第690號裁定提起抗告，裁定如下
：
    主  文
抗告駁回。
抗告程序費用新臺幣1,000元由抗告人負擔。
    理  由
一、按執票人向本票發票人行使追索權時，得聲請法院裁定後強
    制執行。在票據上簽名者，依票上所載文義負責。票據法第
    123條、第5條第1項分別定有明文。而本票執票人依該條規
    定，聲請法院裁定許可對發票人強制執行，性質上屬非訟事
    件，關於此項聲請之裁定，法院僅依非訟事件程序，就本票
    有無具備形式要件，予以審查強制執行許可與否，即為已足
    ，並無確定實體法律關係之效力；如發票人就票據債務之存
    否有爭執，應由其依訴訟程序，提起確認之訴另謀解決，殊
    不容於裁定程序中為此爭執（最高法院56年台抗字第714號
    裁判、57年台抗字第76號裁判要旨參照）。
二、相對人於原審聲請意旨略以：伊執有抗告人於民國109年7月
    12日簽發，並免除作成拒絕證書之本票4紙（下稱系爭本票
    ），詎於屆期提示後，未獲清償，爰提出系爭本票，聲請裁
    定准許強制執行等語，經原審就附表所示之本票金額及利息
    ，裁定准許強制執行。
三、抗告意旨略以：系爭本票共新臺幣（下同）200萬元，係相
    對人投資伊公司堆高機出租，200萬元也買堆高機，因疫情
    客戶退租，一時無法找到新客戶承接，希望相對人把堆高機
    帶回或等有新客戶承接等語。為此提起抗告，請求廢棄原裁
    定。
四、經查相對人依票據法第123條規定聲請裁定許可強制執行，
    業據其提出與所述相符之系爭本票為證，而抗告人既於系爭
    本票上簽名，揆諸上開說明，自應依票上所載文義負責，是
    原審依形式上審查予以准許，並無違誤。另核諸抗告人前揭
    抗告意旨屬實體法上權利義務關係之爭執，尚非本件非訟程
    序所得審究之事項。抗告人指摘原裁定不當，求予廢棄，為
    無理由，應予駁回。
五、據上論結，本件抗告為無理由，爰依非訟事件法第21條第2
    項、第24條第1項、第46條，民事訴訟法第495條之1第1項、
    第449條第1項、第95條、第78條，裁定如主文。
中　　華　　民　　國　　110 　年　　12　　月　　15　　日
                  民事第一庭    法  官　徐沛然
以上正本係照原本作成。
本裁定僅得以適用法規顯有錯誤為理由提起再抗告。如提起再抗
告，應於裁定送達後10日內委任律師為代理人向本院提出再抗告
狀，並繳納再抗告費新臺幣1,000元。
中　　華　　民　　國　　110 　年　　12　　月　　15　　日
                                書記官  蔡明株
本票附表：至清償日止利息按週年利率6%計算      編 發票日 票面金額 到期日 利息起算日 票據號碼 號  （新臺幣）    001 109年7月12日 500,000元 109年9月30日 109年9月30日 TH006016 002 109年7月12日 500,000元 109年10月31日 109年10月31日 TH006017 003 109年7月12日 500,000元 109年11月30日 109年11月30日 TH006018 004 109年7月12日 500,000元 110年1月5日 110年1月5日 TH006020